【裁判字號】    99,撤緩,209
【裁判日期】    990824
【裁判案由】    聲請撤銷緩刑
【裁判全文】
臺灣板橋地方法院刑事裁定             99年度撤緩字第209號
聲  請  人  臺灣板橋地方法院檢察署檢察官
受  刑  人
即  被  告  甲○○
上列聲請人因受刑人即被告公共危險案件（本院99年度簡字第37
50號），聲請撤銷緩刑之宣告（99年度執聲字第2610號），本院
裁定如下：
    主  文
聲請駁回。
    理  由
一、聲請意旨略稱：受刑人甲○○因犯公共危險罪，前經本院於
    民國99年5 月3 日以99年度交訴字第39號（99年度偵字第15
    86號）判處有期徒刑6 月，如易科罰金，以新臺幣1,000 元
    折算1 日，緩刑2 年，同年6 月4 日確定。惟受刑人於該緩
    刑前，另於98年10月3 日及同年3 月4 日初犯幫助詐欺罪，
    經本院於99年5 月31日以99年度簡字第3750號判處有期徒刑
    2 月，如易科罰金，以新臺幣1,000 元折算1 日，並於99年
    7 月2 日確定。受刑人於前開犯公共危險罪判決緩刑前，因
    故意犯幫助詐欺罪，而在該緩刑期內受6 月以下有期徒刑之
    宣告確定，足認原宣告之緩刑難收其預期效果，而有執行刑
    罰之必要，已合於刑法第75條之1 第1 項第1 款規定之撤銷
    緩刑宣告事由，爰依刑事訴訟法第476 條規定聲請撤銷緩刑
    。
二、按受緩刑之宣告，緩刑前因故意犯他罪，而在緩刑期內受6
    月以下有期徒刑、拘役或罰金之宣告確定，足認原宣告之緩
    刑難收其預期效果，而有執行刑罰之必要者，「得」撤銷其
    宣告，刑法第75條之1 第1 項第1 款固有明文。惟查該條立
    法理由謂：「（一）現行關於緩刑前或緩刑期間故意犯他罪
    ，而在緩刑期內受得易科罰金之有期徒刑之宣告者，列為應
    撤銷緩刑之事由，因認過於嚴苛，而排除第75條應撤銷緩刑
    之事由，移列至得撤銷緩刑事由，俾使法官依被告再犯情節
    ，而裁量是否撤銷先前緩刑之宣告；其次，如有前開事由，
    但判決宣告拘役、罰金時，可見行為人仍未見悔悟，有列為
    得撤銷緩刑之事由，以資彈性適用，爰於第1 項第1 款、第
    2 款增訂之」。換言之，立法者乃因修正前刑法關於撤銷緩
    刑之規定過苛，乃增訂刑法第75條之1 之規定，並明定在該
    條第1 項第1 、2 款之情形時，由法院審酌受刑人是否未見
    悔悟而應撤銷原緩刑宣告，使受刑人不致因輕微犯罪而斷絕
    其悔改自新之機會，甚而造成其原有之人際關係、家庭及社
    會、經濟生活中斷，此不僅無助於更生，反有害於受刑人之
    再社會化。是法院於裁量「原宣告之緩刑是否已難收其預期
    效果，而有執行刑罰之必要」時，尤應嚴格、謹慎。經查：
    (一)受刑人於本院以99年度交訴字第39號（下稱前案）判處有
      期徒刑6 月，如易科罰金，以新臺幣1,000 元折算1 日，
      緩刑2 年前之99年10月2 、3 日，曾故意犯幫助詐欺罪，
      並於緩刑期間內經本院以99年度簡字第3750號（下稱後案
      ）判處得易科罰金之有期徒刑2 月，並於99年7 月2 日確
      定在案等情，有前開2 份判決書及臺灣高等法院被告前案
      紀錄表附卷可稽，核與刑法第75條之1 第1 項第1 款所定
      「受緩刑之宣告，緩刑前因故意犯他罪，而在緩刑期內受
      6 月以下有期徒刑、拘役或罰金之宣告確定」要件固屬相
      符。
    (二)受刑人於後案所為幫助詐欺犯行，雖係在前案犯罪行為（
      即98年9 月2 日）後所為，惟上開2 案之犯罪類型迥異，
      犯罪原因、犯罪所侵害之法益及危害程度亦均不同，且受
      刑人除前開2 案外，即未因其他案件經法院判決有罪確定
      ，有其臺灣高等法院被告前案紀錄表在卷可查，尚難僅以
      其曾為後案幫助詐欺犯行，即認不應於前案為緩刑之諭知
      。況依受刑人前案判決理由欄第二段「實體部分」之第2.
      段之記載，受刑人於偵查及本院審理中皆坦承犯行，且積
      極與被害人王智維達成調解，犯後態度良好；又被害人於
      偵查及本院審理中亦表明不再訴究，另考量家庭經濟狀況
      勉持等一切情，爰量處如主文所示之刑，為所犯罪名之最
      低刑度，併予諭知緩刑2 年，有該判決書在卷可查。
    (三)再者，前揭後案乃經檢察官向法院聲請簡易判決處刑後，
      經法院直接作成簡易判決，並僅判處有期徒刑2 月，可見
      其犯罪情節尚非重大，而受刑人於後案判決後，並未提起
      上訴，迨該案確定後，亦即向本院檢察署報到執行，同時
      獲得該署執行檢察官同意易科罰金之處分，有其臺灣高等
      法院被告前案紀錄表在卷可查，可知其對後案所犯幫助詐
      欺犯行，確均展現坦然面對司法及處罰之態度，參以其後
      案所犯之罪最重本刑為5 年以下有期徒刑，並依刑法第30
      條幫助犯之規定得減輕其刑，屬於較輕度之刑罰，其所為
      固屬違法，但是否能因其後案所為該等行為業經法院判處
      得易科罰金之刑確定，即認前案所宣告緩刑已難收其預期
      效果，而有執行刑罰之必要，尚屬有疑。此外，復無其他
      事證可供參佐，依據前開說明，難認本案已符「難收其預
      期效果，而有執行刑罰之必要」之要件，故聲請人聲請撤
      銷受刑人之緩刑宣告，尚非有據，為無理由，本案聲請應
      予駁回。
三、依刑事訴訟法第476 條，裁定如主文。
中    華    民    國    99    年    8     月    24    日
                  刑事第十三庭  法  官  楊明佳
上列正本證明與原本無異。
如不服本裁定，應於裁定送達後五日內向本院提出抗告狀。
                                書記官  林金良
中    華    民    國    99    年    8    月     25    日

司法院資訊處製作；財團法人民間司法改革基金會備份。
